【裁判字號】    97,上易,949
【裁判日期】    970528
【裁判案由】    傷害
【裁判全文】
臺灣高等法院臺中分院刑事判決         97年度上易字第949號
上  訴  人
即  被  告  乙○○
上列上訴人因傷害案件，不服臺灣南投地方法院九十七年度易字
第一八一號中華民國九十七年四月二十九日第一審判決（起訴案
號：臺灣南投地方法院檢察署九十七年度偵字第四一一號），提
起上訴，本院判決如下：
    主  文
上訴駁回。
    理  由
一、按依刑事訴訟法第三百五十條、第三百六十一條、第三百六
    十二條、第三百六十七條規定，不服地方法院之第一審判決
    而上訴者，須提出上訴書狀，並應敘述具體理由，為上訴必
    備之程式；其所提出之書狀未敘述上訴理由，或僅曾以言詞
    陳述上訴理由者，均應於上訴期間屆滿後二十日內補提理由
    書於第一審法院。第一審法院經形式審查，認逾期未補提上
    訴理由者，應定期間先命補正；逾期未補正者，為上訴不合
    法律上之程式，應以裁定駁回。倘已提出上訴理由，但所提
    非屬具體理由者，則由第二審法院以上訴不合法律上之程式
    ，判決駁回。而所謂具體理由，必係依據卷內既有訴訟資料
    或提出新事證，指摘或表明第一審判決有何採證認事、用法
    或量刑等足以影響判決本旨之不當或違法，而構成應予撤銷
    之具體事由，始克當之（例如：依憑證據法則具體指出所採
    證據何以不具證據能力，或依憑卷證資料，明確指出所為證
    據證明力之判斷如何違背經驗、論理法則）；倘僅泛言原判
    決認定事實錯誤、違背法令、量刑失之過重或輕縱，而未依
    上揭意旨指出具體事由，或形式上雖已指出具體事由，然該
    事由縱使屬實，亦不足以認為原判決有何不當或違法者（例
    如：對不具有調查必要性之證據，法院未依聲請調查亦未說
    明理由，或援用證據不當，但除去該證據仍應為同一事實之
    認定），皆難謂係具體理由，俾與第二審上訴制度旨在請求
    第二審法院撤銷、變更第一審不當或違法之判決，以實現個
    案救濟之立法目的相契合，並節制濫行上訴（最高法院九十
    七年度臺上字第八九二號刑事判決意旨參照）。
二、經查：本件上訴人即被告（以下稱：被告）乙○○雖於民國
    九十七年五月十二日向原審法院具狀提出上訴理由書狀敘明
    上訴理由，惟經核其所提出之上訴理由，僅陳述略稱：1.請
    求將原審之判決廢棄。2.請求將被上訴之聲明駁回。緣被告
    承租國道高速公路局（以下簡稱：國公局）國道三號草屯段
    高架橋下（草屯碧興路旁，二一九＋六二０～二一九Ｋ＋七
    七０）之區間工地作為停車場。車輛經常載有昂貴貨品，所
    以在承租範圍內設有保全系統。當初為了甲○○進出農田耕
    作與甲○○立下約定留有八米寬空地作為甲○○進出道路，
    過了八米道路鐵線區內設有保全警報，不得逾越界線，於九
    十六年十一月十二日晚上十時五十分許，因甲○○未告知又
    越界觸動警報器，保全告知，被告由草屯鎮○○路住家連夜
    趕到停車場與甲○○理論，雙方互有口角，基於甲○○持鐵
    錘挑釁攻擊，經多次閃躲，一時氣憤遂手持木棍毆打甲○○
    ，致甲○○手部受有骨折之傷害，後隨即報警並把手機借給
    甲○○請他通知家人前來，並很後悔犯下錯誤。甲○○的農
    田本有道路，是自己整地把道路填平併入農地。現今被告將
    自己承租的國公局空地撥出八米寬的土地給甲○○作為進出
    的道路，甲○○不但不知感恩，還經常越界入侵設有保全系
    統的警界區。九十六年十一月十二日晚上被告的車上載有奇
    美光電的產品價值上千萬放在停車場內。事情的發生皆有因
    果關係，被告在警界區設有告示牌及連絡電話，多次告知甲
    ○○如要進入警界區請先來電告知，甲○○置之不理，租金
    被告在付，路甲○○在走，簡直是得了便宜還賣乖，這就是
    因，被告未忍下怨氣，造成傷害是種惡果。本件傷害是雙方
    互有毆打所造成，又甲○○屢次入侵，甚至值得懷疑為何在
    冬天晚上十點多到田裡去，八米寬的空地作為道路進出已足
    足有餘，為何要侵入鐵線內的警報區，謹此狀請將原判決撤
    銷等語。
三、本院查：
（一）被告因不服地方法院之第一審判決而於九十七年五月十二
      日向原審法院具狀提出上訴理由書狀敘明上訴理由，則依
      刑事訴訟法第三百六十一條第二項條文、立法修正理由及
      上開最高法院判決意旨，被告倘已提出上訴理由，但所提
      非屬具體理由者，則由第二審法院以上訴不合法律上之程
      式，以判決駁回之。至於上訴理由是否具體，係屬第二審
      法院審查範圍，則不在命補正之列（參見法院辦理刑事訴
      訟案件應行注意事項第一百六十二點），合先敘明。
（二）經核上開被告所提之上訴理由，要非屬所謂之具體理由【
      即必須依據卷內既有訴訟資料或提出新事證，具體指摘或
      表明第一審判決有何採證認事、用法或量刑等足以影響判
      決本旨之不當或違法，而構成應予撤銷之具體事由，始克
      當之（例如：依憑證據法則具體指出所採證據何以不具證
      據能力，或依憑卷證資料，明確指出所為證據證明力之判
      斷如何違背經驗、論理法則），最高法院九十七年度臺上
      字第八九二號判決意旨參見】，而上訴人在原審審理中本
      即為有罪之陳述，復表明無證據調查，承認犯罪，有原審
      九十七年四月十五日審判筆錄可稽。綜上，本件被告上訴
      理由僅泛言：1.請求將原審之判決廢棄。2.請求將被上訴
      之聲明駁回。緣被告承租國道高速公路局（以下簡稱：國
      公局）國道三號草屯段高架橋下（草屯碧興路旁，二一九
      ＋六二０～二一九Ｋ＋七七０）之區間工地作為停車場。
      車輛經常載有昂貴貨品，所以在承租範圍內設有保全系統
      。當初為了甲○○進出農田耕作與甲○○立下約定留有八
      米寬空地作為甲○○進出道路，過了八米道路鐵線區內設
      有保全警報，不得逾越界線，於九十六年十一月十二日晚
      上十時五十分許，因甲○○未告知又越界觸動警報器，保
      全告知，被告由草屯鎮○○路住家連夜趕到停車場與甲○
      ○理論，雙方互有口角，基於甲○○持鐵錘挑釁攻擊，經
      多次閃躲，一時氣憤遂手持木棍毆打甲○○，致甲○○手
      部受有骨折之傷害，後隨即報警並把手機借給甲○○請他
      通知家人前來，並很後悔犯下錯誤。甲○○的農田本有道
      路，是自己整地把道路填平併入農地。現今被告將自己承
      租的國公局空地撥出八米寬的土地給甲○○作為進出的道
      路，甲○○不但不知感恩，還經常越界入侵設有保全系統
      的警界區。九十六年十一月十二日晚上被告的車上載有奇
      美光電的產品價值上千萬放在停車場內。事情的發生皆有
      因果關係，被告在警界區設有告示牌及連絡電話，多次告
      知甲○○如要進入警界區請先來電告知，甲○○置之不理
      ，租金被告在付，路甲○○在走，簡直是得了便宜還賣乖
      ，這就是因，被告未忍下怨氣，造成傷害是種惡果。本件
      傷害是雙方互有毆打所造成，又甲○○屢次入侵，甚至值
      得懷疑為何在冬天晚上十點多到田裡去，八米寬的空地作
      為道路進出已足足有餘，為何要入侵鐵線內的警報區，謹
      此狀請將原判決撤銷為上訴之理由，而俱未依法指摘或表
      明第一審判決有何採證認事、用法或量刑等足以影響判決
      本旨之不當或違法，而構成應予撤銷之具體事由，雖被告
      另有提及「甲○○屢次入侵，甚至值得懷疑為何在冬天晚
      上十點多到田裡去，八米寬的空地作為道路進出已足足有
      餘，為何要入侵鐵線內的警報區」等語，然此事由亦不足
      以認定原判決有何不當或違法之處（本件被告既係認罪坦
      承犯行，至告訴人甲○○是否涉有其他犯罪尚與本案無關
      ），揆諸上開最高法院判決意旨，及依「程序優先於實體
      」之刑事訴訟法原則，本件上訴自不合法定上訴程式，應
      予駁回，並不經言詞辯論為之。
據上論斷，應依刑事訴訟法第三百六十七條前段、第三百七十二
條，判決如主文。
中    華    民    國    97    年    5     月    28    日
            刑事第九庭    審判長法  官  陳  筱  珮
                                法  官  康  應  龍
                                法  官  許  旭  聖
上列正本證明與原本無異。
不得上訴。
                                書記官  紀  美  鈺
中    華    民    國    97    年    5     月    28    日


司法院資訊處製作；財團法人民間司法改革基金會備份。
